【裁判字號】    89,上易,4303
【裁判日期】    891025
【裁判案由】    竊盜
【裁判全文】
臺灣高等法院刑事判決                  八十九年度上易字第四三０三號
    上  訴  人  台灣高等法院檢察署檢察官
    上  訴  人
    即  被  告  甲○○
右上訴人，因被告竊盜案件，不服臺灣台北地方法院八十九年度易字第二一五一號，
中華民國八十九年十月二十五日第一審判決（起訴案號：臺灣台北地方法院檢察署八
十九年度偵字第一六０七號，併辦案號：同署八十九年偵字第一九二九八號），提起
上訴，本院判決如左：
    主      文
原判決撤銷。
甲○○連續竊盜，處有期徒刑捌月。
    事      實
一、甲○○曾因犯竊盜罪及違反麻醉藥品管理條例等案件，分經法院判處有期徒刑六
    月及一年二月，送監接續執行，於民國八十二年五月三日縮短刑期執行完畢（不
    構成累犯），竟不知悔改，復基於意圖自己不法所有之概括犯意，於八十九年六
    月中旬某日下午五時許，在台北縣新店市○○路三二五巷口見林敏雄所有由乙○
    ○使用，被不詳姓名之人於同年六月六日下午一時三十分許，在台北縣新店市○
    ○路、永華街口竊得放置於該處之車牌號碼ＭＤＲ－七七二號重型機車一部，其
    上並插有鑰匙，認有機可乘而予以竊取供己騎用，嗣於同年七月十九日上午十一
    時五十分許，甲○○騎乘該車，行經台北市○○區○○路三段八五巷八弄二號前
    為警查獲移送檢察官偵辦，經檢察官諭命交保在外，又於八十九年九月二十四日
    下午十五時三十分許，在台北市○○區○○路三段九十二號，見柯明鎬所有車牌
    號碼ＩＴＺ－八四八號重型機車停放在該處，機車鑰匙又未拔出，又乘機竊取供
    已騎用，嗣於同年月二十七日下午十四時五十分許在台北市○○區○○路三段八
    十五巷內騎乘竊得之機車而為警查獲。
二、案經台北市政府警察局文山第一分局報請台灣台北地方法院檢察署檢察官偵查起
    訴及同署檢察官移送併辦。
    理      由
一、訊據被告甲○○坦承於右揭時地騎走前開二部機車之事實，雖否認有竊盜之犯意
    ，並辯稱伊以為係人家丟棄之機車而騎走云云，惟查被告於警訊中已供承行竊上
    開二部機車之事實，且上開二部機車係被害人乙○○、柯明鎬於右揭時地失竊之
    事實，已據乙○○、柯明鎬在警訊中指訴綦詳，並贓物認領保管單及失竊報告各
    二紙在卷可按，被告於本院審理中否認有竊盜之犯意，無非避重就輕之詞，無可
    採信，其犯行堪予認定。
二、上開車牌號碼ＭＤＲ－七七二號機車雖係使用人乙○○於八十九年六月六日下午
    一時三十分停放在台北縣新店市○○路、永華街口先遭不詳姓名之人竊走，而被
    告在同年月中旬某日下午五時許在台北縣新店市○○路三二五巷口騎走，據被告
    在原審供稱：行竊時機車還很新，係偷車等語，足見被告係基於竊盜之犯意而行
    之，自屬竊盜行為，核先後二次犯行係犯刑法第三百二十條第一項之竊盜罪，公
    訴人認被告竊取ＭＤＲ－七七二號機車之行為係犯刑法第三百三十七條之侵占離
    本人所持有之物罪，尚有誤會，起訴法條應予變更，被告先後二次之竊盜犯行，
    其時間緊接，犯罪構成要件相同，顯係基於概括之犯意為之，應依連續犯論以一
    罪，並依法加重其刑，檢察官雖僅就被告竊取車牌號碼ＭＤＲ－七七二號機車部
    分起訴，惟被告竊取ＩＴＺ－八四八號機車部分與起訴部分具有連續犯之裁判上
    一罪關係，基於審判不可分之原則，自為起訴效力之所及，本院自得併予審判，
    原審對被告為論罪科刑之判決，固非無見，惟原判決未及就被告竊取ＩＴＺ－八
    四八號機車部分併予論罪，尚有未合，檢察官上訴意旨以此指摘原判決不當為有
    理由，被告否認竊盜提起上訴雖無理由，自仍應由本院將原判決撤銷改判，爰審
    酌被告前有竊盜及違反麻醉藥品管理條例等前科，不知悔改，足見素行不佳以及
    經檢察官諭知交保後又在再犯暨犯罪之動機、目的、手段、所生危害及犯罪後之
    態度等一切情狀，量處如主文所示之刑。
三、另移送併辦意旨（八十九年度偵字第一七五一九號）以：被告甲○○於八十九
    年四月十七日上午八時許在台北市○○區○○路一段一一０號前竊取楊媛如所有
    牌照ＣＭ－七五七一號自小客車內之第一銀行木柵分行空白支票十張（票號ＯＡ
    0000000－0Ａ0000000號）、望遠鏡一台、電子記事簿一台，得
    手後，將支票號碼ＯＡ0000000號空白支票自行填寫面額新台幣一萬四千
    六百元、支票日期為八十九年六月十日，並自行刻章用印，將該支票交付予不知
    情王寶山抵償債款，王寶山收受再將之交付不知情之林慧如提示，因認甲○○犯
    竊盜及偽造有價證券罪嫌云云，訊之被告甲○○固坦承持前開一萬四千六百元之
    支票交付王寶山抵債，並經證人王寶山、林慧如在警訊中及偵查中供證屬實，被
    告否認有竊盜犯行，並辯稱該張支票係八十九年四月間在伊住處樓下伊媽媽所有
    機車墊上撿到的云云，雖所供支票之來源不符情理，難予採信，然被告自被害人
    車內竊取前開空白支票其目的在偽造支票持以使用，核與前開竊取機車使用之犯
    罪態樣不同，其犯意應屬各別，尚難認與前開論罪部分具有連續犯之裁判上一罪
    關係，自非起訴效力所及，本院自無從併予審判，應由檢察官另行偵辦，併此
    明。
據上論斷，應依刑事訴訟法第三百六十九條第一項前段、第三百六十四條、第二百九
十九條第一項前段、第三百條，刑法第三百二十條第一項、第五十六條，罰金罰鍰提
高標準條例第一條前段判決如主文。
本案經檢察官呂光華到庭執行職務。
中      華      民      國    八十九    年      十二    月      二十    日
                                臺灣高等法院刑事第二十五庭
                                    審判長法  官  許  國  宏
                                          法  官  洪  光  燦
                                          法  官  袁  從  楨
右正本證明與原本無異。
不得上訴。
                                          書記官  劉      瑗
中      華     民      國    八十九    年     十二     月     二十一   日
附錄：本案論罪科刑法條全文
刑法第三百二十條第一項：
意圖為自己或第三人不法之所有，而竊取他人之動產者，為竊盜罪，處五年以下有期
徒刑、拘役或五百元以下罰金。


司法院資訊處製作；財團法人民間司法改革基金會備份。
